臺灣高等法院刑事判決　　　　　　　　93年度上訴字第2809號
上　訴　人
即　被　告　甲○○
　　　　　　乙○○
共同指定辯護人　本院公設辯護人　丙○○
上列上訴人因違反毒品危害防制條例等案件，不服臺灣桃園地方
法院92年度訴字第1774號，中華民國93年8月26日第1 審判決（
起訴案號：臺灣桃園地方法院檢察署92年度偵字第11538號、第
11539號、第13382號），提起上訴，本院判決如下：
    主  文
原判決關於甲○○、乙○○販賣第1級毒品、販賣第2級毒品暨定
執行刑部分均撤銷。
甲○○共同連續販賣第1級毒品，累犯，處有期徒刑拾年貳月，
附表編號1所示之第1級毒品海洛因共貳拾陸包（驗餘淨重共伍拾
玖點肆玖公克）及編號2所示之第1級毒品海洛因殘渣袋柒只內所
含第1級毒品海洛因（量微無法秤重），均沒收銷燬之。編號4及
編號5、所示之物，均沒收之。販賣第1級毒品海洛因所得財
物新台幣參萬元沒收之，如全部或一部不能沒收時，以其財產抵
償之；又共同連續販賣第2級毒品，累犯，處有期徒刑柒年肆月
，附表編號3所示之第2級毒品甲基安非他命共參拾肆包（實秤毛
重共貳拾陸點壹玖貳公克），沒收銷燬之。編號4內至、
及編號5、所示之物，均沒收之。販賣第2級毒品所得財物新台
幣壹萬玖仟元沒收之，如全部或一部不能沒收時，以其財產抵償
之。應執行有期徒刑壹拾柒年伍月，附表編號1所示之第1級毒品
海洛因共貳拾陸包（驗餘淨重共伍拾玖點肆玖公克）、編號2所
示之殘渣袋柒只內所含第1級毒品海洛因（量微無法秤重）、編
號3所示之第2級毒品甲基安非他命共參拾肆包（實秤毛重共貳拾
陸點壹玖貳公克），均沒收銷燬之，編號4及編號5所示之物，均
沒收之。販賣第1級毒品海洛因所得財物新台幣參萬元及販賣第2
級毒品安非他命所得財物新台幣壹萬玖仟元均沒收之，如全部或
一部不能沒收時，均以其財產抵償之。
乙○○共同連續販賣第1級毒品，處有期徒刑拾年。附表編號1所
示之第1級毒品海洛因共貳拾陸包（驗餘淨重共伍拾玖點肆玖公
克）及編號2所示殘渣袋柒只內所含第1級毒品海洛因（量微無法
秤重），均沒收銷燬之。編號4及編號5、所示之物，均沒收
之。販賣第1級毒品海洛因所得財物新台幣參萬元沒收之，如全
部或一部不能沒收時，以其財產抵償之；又共同連續販賣第2級
毒品，處有期徒刑柒年貳月，如附表編號3所示之第2級毒品甲基
安非他命共參拾肆包（實秤毛重共貳拾陸點壹玖貳公克），沒收
銷燬之。編號4內至、及編號5、所示之物，均沒收之。
販賣第2級毒品甲基安非他命所得財物新台幣壹萬玖仟元沒收之
，如全部或一部不能沒收時，以其財產抵償之。
其他上訴駁回。
乙○○上開撤銷改判部分所處之刑與上訴駁回部分所處有期徒刑
壹年陸月、拾月，應執行有期徒刑壹拾捌年捌月。附表編號1所
示之第1級毒品海洛因共貳拾陸包（驗餘淨重共伍拾玖點肆玖公
克）、編號2所示殘渣袋柒只內所含第1級毒品海洛因（量微無法
秤重）、編號3所示之第2級毒品甲基安非他命共參拾肆包（實秤
毛重共貳拾陸點壹玖貳公克），均沒收銷燬之，編號4及編號5所
示之物，均沒收之。販賣第1級毒品海洛因所得財物新台幣參萬
元及販賣第2級毒品甲基安非他命所得財物新台幣壹萬玖仟元均
沒收之，如全部或一部不能沒收時，均以其財產抵償之。
    事  實
一、甲○○前曾因違反槍砲彈藥刀械管制條例案件，經台灣桃園
    地方法院於民國（下同）90年9月6日以90年度訴字第245號
    判處有期徒刑2月確定，於91年3月15日易科罰金執行完畢，
    仍不知悔改，與乙○○係男女同居關係，均明知海洛因與甲
    基安非他命，分屬毒品危害防制條例第2條第2項第1款、第2
    款所列之第1級與第2級毒品，非經許可不得販賣、轉讓，竟
    仍為下列行為：
  　(一)2人共同意圖營利，並基於概括犯意，自92年3月5日下午
　　　某時起，至同年8月中旬某時止之期間內，先將第1級毒
  　　品海洛因（下稱「海洛因」）以1兩（約37.5公克，下同
      ）新台幣（下同）20萬元及將第2級毒品甲基安非他命（
      下稱「甲基安非他命」）以1兩3萬元之代價購入，將海洛
      因以1：1之比例摻入葡萄糖，分裝為約80包（每包重量約
      0.9公克），甲基安非他命直接分裝成約40包（每包重量
  　　約0.9公克）之方式，完成毒品分裝行為後，利用甲○○
    　使用之門號0000000000號、0000000000號行動電話及乙○
      ○使用之門號0000000000號、0000000000號行動電話，與
      欲購買毒品之人聯絡，約好毒品交易之時間、地點後，以
      海洛因1包2千元、甲基安非他命1包1千元之代價，將海洛
      因及甲基安非他命販出，賺取差價牟利。二人以此方式，
      連續於明細表1所示之時間、地點，販賣海洛因予陳盈潔
      、溫徐鳳珠、溫錦塘等3人（詳細販賣第1級毒品海洛因時
      間、數量、金額，如明細表1所示），總計販賣海洛因所
      得財物為3萬元；於明細表2所示之時間、地點，販賣甲基
      安非他命予李育槿、陳光世等2人（詳細販賣第2級毒品甲
      基安非他命時間、數量、金額，如細明表2所示），總計
      販賣甲基安非他命所得為1萬9千元。
    (二)2人另共同基於轉讓第1級毒品海洛因、第2級毒品甲基安
      非他命之概括犯意，於明細表3編號1、2所示之時間、地
      點，分別連續轉讓海洛因盧俊孟、陳盈潔等2人各2次（詳
      細轉讓第1級毒品海洛因時間、數量，如明細表3編號1、2
      所示）；於明細表3編號3所示時間、地點，連續轉讓甲基
      安非他命予李育槿10次（詳細轉讓第2級毒品甲基安非他
      命時間、數量，如附表2編號3所示）（甲○○轉讓第1級
      毒品部分，原審判處有期徒刑1年8月，經其撤回上訴而確
      定；至其所犯共同轉讓第2級毒品甲基安非他命部分，未
      據檢察官起訴，爰不併予審理，詳如後述）。
二、查獲經過：
    (一)於92年6月27日下午6時30分許，甲○○獲知警方將前往其
      位於桃園縣楊梅鎮○○○路800巷138弄43號租屋處查緝，
      乃在身上藏放甲基安非他命1包（警秤毛重2.1公克）後，
      將具殺傷力之仿BERETTA廠金屬玩具手槍1支、具殺傷力之
      改造德國MAUSER廠製口徑8厘米之模型槍1支、直徑8.8厘
      米具殺傷力之土造子彈23顆、直徑6.9厘米具殺傷力之土
      造子彈3顆等物（所犯違反槍砲彈藥刀械管制條例部分，
      原審判處有期徒刑3年2月，經其撤回上訴而確定）及其與
      乙○○共有，擬供渠等販賣毒品所用之海洛因7包（警秤
      毛重共7.3公克）、甲基安非他命2包（警秤毛重共8.2公
      克）等物，另填裝於手提袋內，放置在其所駕駛之車牌號
      碼3L—5563號BMW自用小客車上，欲帶離上址租屋處，乙
      ○○則另攜帶海洛因1包（驗餘淨重0.09公克）、甲基安
      非他命2包（警秤毛重0.7公克，實秤毛重0.666公克）等
      物，一同駕車離去，甲○○甫駕車駛離上址，即看見新竹
      市警察局第2分局警員前來攔查，其見狀乃強行將車開離
      社區，卻因駕駛失控而衝撞圍牆停下並為警當場查獲，且
      扣得前開物品。警方同時在上址租屋處內，扣得甲○○未
      及帶走之前揭具殺傷力玩具轉輪手槍1支、直徑4.9厘米不
      具殺傷力土造子彈3發、海洛因9包（警秤毛重50.1公克）
      、甲基安非他命1包（警秤毛重0.9公克），及其2人所有
      ，供販賣海洛因及甲基安非他命所用之杵臼1組、研磨機1
      台、電子磅秤1台、藥鏟1支、分裝袋1百只等物，而查知
      上情（查扣物品為92年度保管字第3407號、第3409號、92
      年度安保管字第420號、第421號扣押物品清單所示之物品
      ），經移送台灣桃園地方法院檢察署檢察官偵訊後，諭知
      乙○○以2萬元交保，而向台灣桃園地方法院聲請羈押甲
      ○○，經台灣桃園地方法院法官裁定以15萬元交保。
  　(二)於92年8月14日下午2時50分（起訴書誤載為「4時30分」
      ）許，經臺北縣政府警察局警員持台灣桃園地方法院法官
      核發之搜索票，前往甲○○、乙○○2人位於新竹縣湖口
      鄉中勢村吳厝7號之15之租屋處搜索，當場扣得海洛因9包
      （驗餘淨重共8公克，包裝重3.1公克）、甲基安非他命16
      包（實秤毛重共14.285公克）、海洛因殘渣袋7只，及其2
      人所有供販賣海洛因及甲基安非他命所用之提撥器1支、
      分裝袋109只、電子磅秤1台、葡萄糖2包及行動電話2支（
      含門號SIM卡2枚）等物，進而查悉上情（查扣物品為92年
      度保管字第4353號、92年度安保管字第540號、第541號扣
      押物品清單所示之物品）。
三、案經新竹市政府警察局第2分局報告及臺北縣政府警察局移
    理  由
壹、上訴駁回（即被告乙○○轉讓海洛因、甲基安非他命）部分
    ：
一、訊據上訴人即被告乙○○對於轉讓海洛因予盧俊孟、陳盈潔
    之事實，坦承不諱；惟矢口否認有轉讓甲基安非他命之犯行
    ，辯稱：伊未轉讓甲基安非他命予李育槿云云。惟查：
    (一)被告乙○○於原審準備程序時即已供承曾拿過甲基安非他
      命予李育槿1、2次，地點在其與甲○○同居之地點等語，
      迄原審審理時，亦供承曾轉讓甲基安非他命予李育槿，且
      請其施用大約1泡，數量大概有1個米粒大等語（見原審卷
      第1宗第126頁、第2宗第110頁至第111頁），且被告甲○
      ○於原審審理時，亦供承：「是在92年6月27日過後到湖
      口住時，就轉讓甲基安非他命給李育槿，最後1次是92年8
      月10日，大約10次，都是在我湖口的住所即新竹縣湖口鄉
      中勢村吳厝7號之15」等語（見原審卷第2宗第110頁至第1
      11頁），而證人李育槿於檢察官偵訊時亦供稱：「．．．
      他（指甲○○）偶爾是會請我吸安非他命，平均2、3天1
      次，都是在他家吸．．．」、「．．．7月29日22時那1通
      ，他後來有請我吃1泡，並沒有收我錢．．．。8月2日那1
      天莊（即乙○○）有請我抽，因為我載她．．．」等語（
      見92年度偵字第13382號偵查卷第124頁背面、第167頁）
      。因被告乙○○與甲○○於當時係男女同居關係，2人復
      有共同轉讓第2級毒品甲基安非他命之犯意聯絡，故關於
      其等2人轉讓第2級毒品甲基安非他命予李育槿之次數，自
      以被告甲○○供述之10次可採，併此敘明。
    (二)按被告以外之人於偵查中向檢察官所為之陳述，除顯有不
      可信之情況者外，得為證據，刑事訴訟法第159 條之1第
      2項定有明文。本件證人李育槿經原審拘提未獲，有拘票1
      份在卷可稽（見原審卷第2宗第87頁至第89頁），而其前
      開於偵查中向檢察官所為之陳述，核與被告乙○○與原審
      審理時坦承有轉讓甲基安非他命與證人李育槿之情節相符
      ，可信證人之陳述為真實，揆諸前開之說明，自得採為證
      據。
    (三)綜上所述，經核以被告乙○○確有販賣甲基安非他命之事
      實（詳如後述），而其於原審準備程序及審理時，均坦承
      確有轉讓甲基安非他命予證人李育槿之犯行，以及證人李
      育槿於偵查中向檢察官所為之陳述，得為證據，已如前述
      ，故被告乙○○此部分辯解，與事實不符，不足採信。
    (四)至被告乙○○轉讓海洛因予盧俊孟、陳盈潔之事實部分，
      除經被告乙○○坦承不諱外，亦經證人盧俊孟於原審審理
      時證述明確（見原審卷第2宗第6頁至第10頁）、證人陳盈
      潔於檢察官偵訊時亦供稱：「（他們會不會無償給你海洛
      因用？）會，那都是因我提藥，又沒有錢買，所以去李（
      指甲○○）他家找〔球球〕（即乙○○之綽號）請她給我
      1點解癮，〔球球〕都會給我，這樣有2次，也是在7、8月
      間」等語（見92年度偵字第13382號偵查卷第159頁），且
      再核以被告乙○○確有販賣海洛因之事實（詳如後述），
      足認被告乙○○此部分自白與事實相符，堪予採信。至證
      人陳盈潔於原審審理時，雖證稱：被告二人未曾轉讓海洛
      因給伊云云，惟因證人陳盈潔前開於偵查中向檢察官所為
      之陳述，核與被告乙○○與原審審理及本院審理時坦承有
      轉讓海洛因與證人陳盈潔之情節相符，可信證人向檢察官
      所為之陳述為真實，揆諸前開之說明，自得採為證據。證
      人於原審中翻異前詞，係事後迴護被告乙○○之詞，不足
      採信，附此說明。
二、按海洛因、甲基安非他命分屬毒品危害防制條例第2條第2項
    第1款、第2款所稱之第1級及第2級毒品。而毒品危害防制條
    例於92年7月9日經總統華總一義字第09200121930號令修正
    公布，並自公布後6個月即93年1月9日施行，原毒品危害防
    制條例第8條第1項、第2項之規定並未更動，然修正前同條
    例第8條對於轉讓第1級、第2級毒品達一定數量時，未有加
    重其刑之規定，修正後同條例第8條則增列第6項，規定「轉
    讓毒品達一定數量者，加重其刑至2分之1，其標準由行政院
    定之」，行政院並於93年1月7日函頒「轉讓、持有毒品加重
    其刑之數量標準」，依該標準第2條第1項第1款規定，轉讓
    第1級毒品淨重達5公克以上者，或轉讓第2級毒品達10公克
    以上者，均加重其刑至2分之1，而此1加重規定所需計入之
    數量，應指已實際為交付行為，並已移轉毒品所有權者，查
    本案被告2人轉讓予證人陳盈潔、盧俊孟2人之海洛因數量，
    多係摻入香菸內之海洛因，數量甚微，被告2人及證人陳盈
    潔、盧俊孟2人對於實際轉讓海洛因之數量為何，亦均無法
    具體指明，是以此部分應為有利被告之認定，而認被告2人
    總計轉讓之海洛因數量未超過5公克；另被告2人轉讓予證人
    李育槿之甲基安非他命數量計約3、4公克左右，未超過前揭
    行政院函頒之「10公克」標準，從而，比較新舊法自無有利
    不利之被告之問題，故亦應依刑法第2條第1項前段規定，就
    被告乙○○所為轉讓第1級毒品、第2級毒品之犯行，適用裁
    判時之新法，均合先敘明。核被告乙○○所為，係違反毒品
    危害防制條例第8條第1項之轉讓第1級毒品海洛因罪及同條
    第2項之轉讓第2級毒品甲基安非他命罪。其與被告甲○○就
    此部分犯行，有犯意之聯絡與行為之分擔，為共同正犯。又
    其轉讓第1級毒品海洛因及第2級毒品甲基安非他命前，非法
    持有之低度行為，應為轉讓之高度行為所吸收，不另論罪。
    其先後多次轉讓第1級毒品海洛因及第2級毒品甲基安非他命
    之犯行，均時間緊接，犯罪構成要件相同，顯係基於概括犯
    意為之，均應依連續犯規定論以一罪，並加重其刑。
三、原審調查結果，適用毒品危害防制條例第8條第1項、第2項
    、刑法第56條規定，同時審酌被告乙○○之素行、智識程度
    轉讓第1級毒品、第2級毒品之數量、次數、犯罪所生危害及
    犯後態度等一切情狀，分別量處有期徒刑1月6月、10月。認
    事用法，核無違誤，量刑亦稱妥適。被告乙○○上訴，否認
    有轉讓第2級毒品甲基安非他命犯行及指摘原審對其轉讓第1
    級毒品海洛因部分量刑過重，均無理由，應予駁回。
貳、撤銷改判（即被告二人販賣海洛因、甲基安非他命）部分：
一、訊據被告甲○○固坦承有販賣第2級毒品甲基安非他命之犯
    行，惟否認有與被告乙○○共同販賣，另矢口否認有販賣第
    1 級毒品海洛因之犯行，辯稱：伊並未販賣第1級毒品海洛
    因，於原審時是幫被告乙○○認罪云云；被告乙○○於本院
    審理時坦承有販賣第1級毒品海洛因、第2級毒品甲基安非他
    命之犯行，然辯稱：此部分應僅從一重處斷云云。惟查：
　　(一)被告二人於原審準備程序及審理時，對於前開犯行，均坦
　　　承不諱，且供述綦詳（見原審卷第1宗第122頁至第129頁
　　　、第175頁、第2宗第105頁至第116頁、第155頁），核與
  　　證人溫徐鳳珠、溫錦塘、陳光世三人於原審之證述、證人
    　陳盈潔、李育槿二人於偵查中之證述情節相符。經核以：
    　本件證人李育槿經原審拘提未獲，有拘票1份在卷可稽
      　（見原審卷第2宗第87頁至第89頁），而其前開於偵查
        中向檢察官所為陳述如下：「（你所吸食之安，都是向
        何人購買？）甲○○」、「（你共向李、莊買過幾次？
        ）只有4次．．．，大約都是3月中旬至25日，我每次都
        是買五千至七千左右」、「（後面3次是跟誰拿的？）
        我是打電話給甲○○說要買，再去他們湖口家向莊（即
        乙○○）拿．．．」、「（後面3次各買多少？）3000
        、4000、6000，錢我都有當場交給甲○○」、「（都如
        何向他們買安？）我都先打電話給他們確認後再過去拿
        ，我大部分是打給甲○○，找不到李打會找〔球球〕（
        即乙○○之綽號）」等語（見92年度偵字第13382號偵
        查卷第124頁背面至第125頁背面、第167頁），核與被
        告甲○○、乙○○於原審準備程序、審理時坦承確有販
        賣甲基安非他命與證人李育槿之情節相符，可信證人之
        陳述為真實，揆諸刑事訴訟法第第159條之1第2項規定
        ，證人李育槿前開陳述，自得採為證據。
      證人陳盈潔於偵查中向檢察官所為陳述如下：「（有無
        向甲○○、乙○○2人購買過毒品施用？）有」、「（
        如何向他們二人購買？）我都是先打電話給〔球球〕，
        再約碰面我再過去拿，每次大概都買一千元，我都是在
        我家或湖口的網咖拿的，都是〔球球〕送來給我的」
        、「7月25日那1通，那1天我確有跟買1千元的海洛因
        」、「（到底向他們買過幾次？）2次，各1千元，我都
        當場付他，時間應該就是今年（即92年）7、8月間」等
        語（見92年度偵字第13382號偵查卷第158頁至第159頁
        ），核與被告甲○○、乙○○於原審準備程序、審理時
        坦承確有販賣海洛因與證人陳盈潔之情節相符，可信證
        人之陳述為真實，證人於原審中翻異前詞，係事後迴護
        被告甲○○、乙○○之詞，不足採信，附此說明。
　　(二)又本件另有證人溫徐鳳珠指認被告乙○○即為「球球」之
      指認筆錄乙份、被告二人為毒品交易之地點相片4幀（見
      92年度偵字第13382號卷宗第41頁第42頁、第50頁至第51
      頁）、搜索照片8幀（見92年度偵字第13382號卷宗第25至
      26頁）、搜索及查獲照片15幀（見92年度偵字第11539號
      卷宗第18至25頁）附卷可稽。
    (三)再而，本件另有附表所示之物品扣案可證，而扣案之海洛
      因及甲基安非他命經分送法務部調查局、行政院衛生署管
      制藥品管理局鑑定結果：
      附表編號1部分：送驗白粉8包均含第1級毒品海洛因
        成分，合計淨重28.33公克（包裝重2.90公克），純度
        百分之14.76，純質淨重4.18公克：送驗黑色膏狀物8包
        均含第1級毒品海洛因成分，合計淨重23.07公克（包裝
        重3.50公克），純度百分之4.90，純質淨重1.13公克（
        見法務部調查局調科壹字第080006647號鑑定通知書－
        原審卷第2宗第121頁及第122頁）。
      附表編號1部分：送驗白粉5包均含第1級第6項毒品海
        洛因成分，合計淨重3.64公克（包裝重2.03公克），純
        度百分之19.48，純質淨重0.71公克：送驗白粉4包均含
        第1級第6項毒品海洛因成分，合計淨重4.36公克（包裝
        重1.07公克），純度百分之17.61，純質淨重0.77公克
        （見法務部調查局92年9月16日調科壹字第080006809號
        、第000000000號鑑定通知書－見92年度偵字第13382號
        偵查卷第138頁及第139頁）。
      附表編號1部分：送驗白粉含第1級第6項毒品海洛因
        成分，淨重0.09公克（包裝重0.24公克）（見法務部調
        查局92年7月31日調科壹字第080006646號鑑定通知書－
        見92年度偵字第11539號偵查卷第51頁）。
      附表編號3部分：檢體編號92安保421、稱毛重11.241
        公克（含16張塑膠袋及4張標籤紙重），檢出甲基安非
        他命，屬毒品危害防制條例第2級毒品（見行政院衛生
        署管制藥品管理局管檢成字第0920010710號檢驗成績書
        －見原審卷第1宗第66頁）。
      附表編號3部分：檢體編號92安保420、實稱毛重0.66
        6公克（含2張塑膠袋及2張標籤紙重），檢出甲基安非
        他命，屬毒品危害防制條例第2級毒品（見行政院衛生
        署管制藥品管理局管檢成字第0920010710號檢驗成績書
        －見原審卷第1宗第66頁）。
      附表編號3部分：檢體編號92安保540、毛重7.8公
        克、實稱毛重7.905公克（含9個塑膠袋及9張標籤紙重
        ），檢出甲基安非他命，屬毒品危害防制條例第2級毒
        品；檢體編號92安保541、毛重6.3公克、實稱毛重6.38
        0公克（含7個塑膠袋及7張標籤紙重），檢出甲基安非
        他命，屬毒品危害防制條例第2級毒品（見行政院衛生
        署管制藥品管理局管檢成字第0920010414號檢驗成績書
        －見原審卷第1宗第64頁）。
    (四)綜上所述，被告甲○○、乙○○於原審審理中就前揭事實
      之自白，核與事實相符，洵堪採信。其等2人翻異前詞，
    　被告甲○○辯稱：伊未與被告乙○○共同販賣第2級毒品
      甲基安非他命及伊無販賣第1級毒品海洛因云云，係事後
      卸責之詞，不足採信；而被告乙○○於本院審理時，陳稱
      ：伊係私下販賣第1級毒品海洛因，被告甲○○雖然有載
      伊去，但被告甲○○並不知情云云，係事後迴護被告甲○
      ○之詞，亦不可採，故本案事證明確，被告二人之前揭犯
      行均堪認定。（至於被告乙○○抗辯其販賣第1級毒品與
      販賣第2級毒品之罪，應從一重處斷之辯解是否可採，詳
      如後述）。
二、按海洛因、甲基安非他命分屬毒品危害防制條例第2條第2項
    第1款、第2款所稱之第1級及第2級毒品。毒品危害防制條例
    於92年7月9日經總統華總一義字第09200121930號令修正公
    布，並自公布後6個月即93年1月9日施行，原毒品危害防制
    條例第4條除增訂第4項製造、運輸、販賣第4級毒品外，其
    餘各項均未修正，比較新舊法自無有利不利被告之問題，故
    應依刑法第2條第1項前段規定，適用裁判時之新法。核被告
    2人所為，均係違反毒品危害防制條例第4條第1項之販賣第1
    級毒品海洛因罪、同條第2項之販賣第2級毒品甲基安非他命
    罪。其2人對於前開犯行，有犯意聯絡及行為分擔，均為共
    同正犯。其等二人於販賣第1級毒品海洛因及第2級毒品甲基
    安非他命前，非法持有之低度行為，應為販賣之高度行為所
    吸收，不另論罪。其等二人前開犯行，均時間緊接，犯罪構
    成要件相同，顯係基於概括犯意為之，均應依連續犯規定論
    以一罪，除販賣第1級毒品海洛因罪之法定本刑為死刑、無
    期徒刑及販賣第2級毒品甲基安非他命罪之法定本刑無期徒
    刑部分，不得加重外，就販賣第2級毒品甲基安非他命罪法
    定本刑有期徒刑部分加重其刑。其等二人所犯販賣第1級毒
    品海洛因罪、販賣第2級毒品甲基安非他命罪，犯意個別，
    構成要件不同，均應分論併罰，被告乙○○就此部分辯稱：
    應從一重處斷云云，與法律規定未合，不足採信。被告甲○
    ○前曾因違反槍砲彈藥刀械管制條例案件，經台灣桃園地方
　　法院於90年9月6日以90年度訴字第245號判決判處有期徒刑2
　  月確定，嗣於91年3月15日易科罰金執行完畢等情，有本院
    被告全國前案紀錄表各乙紙在卷可稽，其於5年內再犯本件
    有期徒刑以上刑之罪，為累犯，除販賣第1級毒品海洛因罪
    之法定本刑為死刑、無期徒刑及販賣第2級甲基安非他命罪
    之法定本刑無期徒刑部分，依法不得加重外，就販賣第2級
    毒品甲基安非他命罪法定本刑有期徒刑部分，應遞加重其刑
    。查被告2 人販賣第1級毒品海洛因之數量、金額均不多，
    所得亦僅3萬元（見明細表1小計欄），即觸犯最輕本刑為無
    期徒刑之販賣第1級毒品罪，縱處以最低之無期徒刑，亦嫌
    過重，其等犯罪情狀尚堪憫恕，爰均依刑法第59條規定酌減
    其刑。至被告甲○○於89年5月24日起至89年6月2日止，幫
    助陳俊雄販賣第2級毒品部分，雖經本院91年度上訴字第103
    4號判處有期徒刑5年確定，惟因與本案之時間相隔甚久，且
    類型不同，本案應係另行起意所為，與前揭犯行不生連續犯
    之裁判上1罪關係，併予說明。
三、原審就被告2 人此部分論罪科刑，固非無見。惟：
　　(一)被告2人共同販賣第1級毒品海洛因所得之金錢為3萬元（
  　　見明細表1小計欄），原審計算結果誤載為2萬2千元，並
      於主文中諭知沒收此數額，尚有未合。
  　(二)被告2人遭查獲之第1級毒品海洛因之淨重為59.49公克，
　    原審計算結果誤載為54.49公克，並於主文中諭知沒收此
      數額，亦有未合。
  　(三)被告2人遭查獲之葡萄糖2包（見附表編號4）係摻於第1
      級毒品海洛因所用之物，業據被告2人供承明確（見原審
      卷2第109頁），原審於其等2人販賣第2級毒品甲基安非他
      命部分，併予宣告沒收，尚有未洽。
  　(四)被告2人遭查獲之sim卡（即用戶識別卡）2張（見附表編
　    號4），依中華電信股份有限公司之行動電話業務營業
      規章第3條規定：「本公司因業務提供用戶使用之門號，
      係獲電信主管機關授權本公司代理核配。一經租用後，用
      戶即享有門號使用權」、第33條規定：「本業務終端設備
      （手機及用戶識別卡）由用戶自行管理使用．．．」，足
      見行動電話之門號雖係向電信公司租用，但sim卡則是屬
      用戶所有，故本件前開扣案之sim卡2張，係屬被告2人所
      有之物，原審認屬各該電信公司所有之物，亦有未適。
    從而，被告甲○○上訴否認與被告乙○○共同販賣第2級毒
    品甲基安非他命、否認有販賣第1級毒品海洛因之犯行；被
    告乙○○抗辯其販賣第1級毒品海洛因、第2級毒品甲基安非
    他命之犯行應僅從一重處斷云云，固均無可取。然原判決此
    部分既有可議，自應由本院撤銷改判。爰審酌被告2人販賣
    毒品之數量、次數、生活狀況、智識程度、販賣毒品對社會
    所生之危害非輕，被告2人於犯罪後坦承部分犯行等一切情
    狀，各量處如主文第2項、第3項所示之刑，並就被告甲○○
    部分定應執行刑，就被告乙○○部分與上訴駁回部分所處之
    刑定應執行之刑。至被告2人共同轉讓第1級毒品海洛因予證
    人盧俊孟之次數，公訴人於起訴書附表內雖認為有10餘次，
    惟因證人盧俊孟於原審審理時，明確證述被告2人轉讓第1級
    毒品之地點為湖口中平路某加油站、新豐鄉省道台1線旁，
    而次數並非10餘次等語（見原審卷第2宗第7頁），故認被告
    2人轉讓第1級毒品海洛因予證人盧俊孟之次數為2次，而其
    餘部分，因公訴人認與前開有罪部分有連續犯之裁判上1罪
    關係，故不另為無罪之諭知，併此敘明。
四、附表編號1所示之海洛因26包（驗餘淨重共59.49公克）、編
    號2所示之海洛因殘渣袋7只內殘留之海洛因（量微無法秤重
    ）及編號3所示之甲基安非他命34包（毛重共26.192公克）
    ，均為查獲之毒品，均應依毒品危害防制條例第18條第1項
    前段規定，沒收銷燬之。編號4內至、所示之物，均
    係被告2人所有供販賣第1級毒品海洛因、第2級毒品甲基安
    非他命所用之物、其內所示之物，係被告2人所有供販賣
    第1毒品海洛因所用之物；編號5所示之物，均係被告2人所
    有用於包裹毒品，防其裸露、潮濕，便於攜帶販賣，業如前
    述，顯見前開物品，均係供犯罪所用之物，均應依毒品危害
    防制條例第19條第1項規定沒收之。被告2人販賣第1級毒品
    海洛因所得財物3萬元、販賣第2級毒品甲基安非他命所得財
    物為1萬9千元（詳如明細表1、2小計欄所載），均應依毒品
    危害防制條例第19條第1項規定諭知沒收之，如全部或一部
    不能沒收時，以其財產抵償之。至卷附行政院衛生署管制藥
    品管理局管檢字第0920010710號檢驗成績書所載「檢體編號
    ：92安保585」之送驗檢體一包（含甲基安非他命成分，實
    秤毛重0.385公克－見原審卷第1宗第66頁），固屬違禁物，
    惟遍閱全卷，查無前述「92安保585」之扣押物品清單附卷
    ，且台灣桃園地方法院檢察署送驗時，並無前開保管字號之
    記載（見原審卷第1宗第65頁），顯見前開毒品並非本案查
    獲之毒品，亦與本案無關，本院亦無從併予諭知沒收銷燬之
    ，附此敘明。
五、至被告甲○○所涉共同連續轉讓第2級毒品之犯行，業據檢
    察官以「被告甲○○前於91年12月13日19時許，在新竹縣新
    埔鎮新竹客運總站前，轉讓安非他命與徐嘉隆，所涉轉讓第
    2級毒品犯行，業經臺灣新竹地方法院於92年9月9日以92年
    度訴字第417號判決，判處有期徒刑1年確定，‧‧‧是被告
    甲○○此部分犯罪時間係在該案判決確定前，且與該案有連
    續犯之關係，屬裁判上一罪，自應為該確定判決效力所及，
    自不得再行追訴處罰，然此部分犯罪事實未據移送機關移送
    」之理由，不另為不起訴處分在案，本院就此部分，自無需
    加以審理，併此敘明。
據上論斷，應依刑事訴訟法第369條第1項前段、第368條、第364
條、第299條第1項前段，毒品危害防制條例第4條第1項、第2項
、第8條第1項、第2項、第18條第1項前段、第19條第1項，刑法
第11條前段、第2條第1項前段、第28條、第47條、第56條、第59
條、第51條第5款，判決如主文。
本案經檢察官沈明彥到庭執行職務。
中　　華　　民　　國　　94　　年　　2　　月　　15 　日
　　　　　　　　　刑事第十一庭審判長法  官  陳祐輔
                                    法  官  陳國文
                                    法  官  邱瑞祥
上正本證明與原本無異。
如不服本判決，應於收受送達後10內向本院提出上訴書狀，其未
敘述上訴之理由者並得於提起上訴後10內向本院補提理由書（均
須按他造當事人之人數附繕本）。
                                    書記官  吳金來
中　　華　　民　　國　　94　　年　　2　　月　　15 　日
附錄本案論罪科刑法條全文：
毒品危害防制條例第4 條第1項、第2項：
製造、運輸、販賣第一級毒品者，處死刑或無期徒刑；處無期徒
刑者，得併科新臺幣一千萬元以下罰金。
製迼、運輸、販賣第二級毒品者，處無期徒刑或七年以上有期徒
刑，得併科新台幣七百萬元以下罰金。
毒品危害防制條例第8條第1項、第2項：
轉讓第一級毒品者，處一年以上七年以下有期徒刑，得併科新臺
幣一百萬元以下罰金。
轉讓第二級毒品者，處六月以上五年以下有期徒刑，得併科新臺
幣七十萬元以下罰金。
附表：扣案物（新竹市政府警察局第2分局查扣物品為92年度保
      管字第3407號、第3409號、92年度安保管字第420號、第
      421號扣押物品清單所示之物品；臺北縣政府警察局查扣
　　　物品為92年度保管字第4353號、92年度安保管字第540號
　　  、第541號扣押物品清單所示之物品）：
┌───┬────────┬───────┬───────────┐
│編  號│  物 品 名 稱   │數量（重量）  │扣押物品清單編號（台灣│
│      │                │              │桃園地方法院檢察署）  │
├─┬─┼────────┼───────┼───────────┤
│1 ││第1級毒品海洛因 │16包（驗餘淨重│92年度保管字第3409號編│
│  │  │                │共51.4公克）  │號1至7                │
│  ├─┼────────┼───────┼───────────┤
│  ││第1級毒品海洛因 │9包（驗餘淨重 │92年度保管字第4353號編│
│  │  │                │共8公克）     │號1、9                │
│  ├─┼────────┼───────┼───────────┤
│  ││第1級毒品海洛因 │1包（驗餘淨重 │92年度保管字第3407號  │
│  │  │                │0.09公克）    │                      │
│  ├─┼────────┼───────┼───────────┤
│  │小│　　　　　　　　│26包（驗餘淨  │原審於驗餘淨重部分誤  │
│  │計│                │重為59.49公克 │計為54.49公克）       │
│  │  │                │）            │                      │
├─┴─┼────────┼───────┼───────────┤
│2     │第1級毒品海洛因 │7只（量微，無 │92年度保管字第4353號編│
│      │殘渣袋          │法秤重）      │號3                   │
├─┬─┼────────┼───────┼───────────┤
│3 ││第2級毒品甲基安 │4大包（混同送 │92年度安保管字第421號 │
│  │  │非他命          │驗結果，其內共│                      │
│  │  │                │有16小包，實秤│                      │
│  │  │                │毛重共11.241公│                      │
│  │  │                │克）          │                      │
│  ├─┼────────┼───────┼───────────┤
│  ││第2級毒品甲基安 │2包（實秤毛重0│92年度安保管字第420號 │
│  │  │非他命          │.666公克）    │編號2、3              │
│  ├─┼────────┼───────┼───────────┤
│  ││第2級毒品甲基安 │16包（實秤毛重│92年度安保管字第540號 │
│  │  │非他命          │14.285公克）  │及541號               │
│  ├─┼────────┼───────┼───────────┤
│  │小│　　　　　　　　│34包（實秤毛重│                      │
│  │計│                │為26.192公克）│                      │
├─┼─┼────────┼───────┼───────────┤
│4 ││杵臼            │1個           │92年度保管字第3409號  │
│  │  │                │              │編號11                │
│  ├─┼────────┼───────┼───────────┤
│  ││研磨機          │1台           │92年度保管字第3409號  │
│  │  │                │              │編號12                │
│  ├─┼────────┼───────┼───────────┤
│  ││分裝袋          │共209只       │92年度保管字第3409號  │
│  │  │                │              │編號13內有100只；92年 │
│  │  │                │              │度保管字第4353號編號  │
│  │  │                │              │5內有77只、編號6內有  │
│  │  │                │              │28只、編號11內有4只， │
│  │  │                │              │合計為209只。         │
│  ├─┼────────┼───────┼───────────┤
│  ││電子磅秤        │共2台         │92年度保管字第3409號  │
│  │  │                │              │編號14內有1台；92年度 │
│  │  │                │              │保管字第4353號編號7內 │
│  │  │                │              │有1台，合計為2台。    │
│  ├─┼────────┼───────┼───────────┤
│  ││藥鏟            │1支           │92年度保管字第3409號  │
│  │  │                │              │編號15。              │
│  ├─┼────────┼───────┼───────────┤
│  ││提撥器          │1支           │92年度保管字第4353號  │
│  │  │                │              │編號4。               │
│  ├─┼────────┼───────┼───────────┤
│  ││葡萄糖          │2包           │92年度保管字第4353號  │
│  │  │                │              │編號8。               │
│  ├─┼────────┼───────┼───────────┤
│  ││行動電話（含sim │2支           │92年度保管字第4353號  │
│  │  │卡，號碼分別為  │              │編號12                │
│  │  │0000000000、0916│              │                      │
│  │  │400723號）      │              │                      │
├─┼─┼────────┼───────┼───────────┤
│5 ││編號1所示之第1級│26只（包裝共重│92年度保管字第3409號編│
│  │  │毒品海洛因外包裝│9.74公克）    │號1至7號、92年度保管字│
│  │  │袋（其內第1級毒 │              │第4353號編號1、9號、9 │
│  │  │品海洛因除外）  │              │2年度保管字第3407號、9│
│  ├─┼────────┼───────┤2年度保管字第4353號編 │
│  ││編號2所示之殘渣 │7只（包裝重量 │號3                   │
│  │  │袋（其內第1級毒 │不詳）        │                      │
│  │  │品海洛因殘渣除外│              │                      │
│  │  │）              │              │                      │
│  ├─┼────────┼───────┼───────────┤
│  ││編號3所示之甲基 │34只（包裝重量│92年度安保管字第421號 │
│  │  │安非他命外包裝袋│不詳）        │、92年度安保管字第420 │
│  │  │（其內甲基安非他│              │號編號2、3、92年度安保│
│  │  │命除外）        │              │管字第540號及第541號  │
└─┴─┴────────┴───────┴───────────┘
明細表1：被告2 人共同販賣第1級毒品海洛因明細
┌──┬────┬────────┬───────┬──────────────┬────┐
│編號│買受人  │時間（民國92年）│交付地點（新竹│販賣金額（新台幣）及數量    │備    註│
│    │        │                │縣）          │                            │        │
├──┼────┼────────┼───────┼──────────────┼────┤
│1   │陳盈潔  │7月25日下午某時 │湖口鄉○○路2 │1千元（相當於0.5包海洛因的量│        │
│    │        │                │段245號       │，約0.4公克）               │        │
│    │        ├────────┼───────┼──────────────┼────┤
│    │        │7月27日下午某時 │同上          │同上                        │        │
│    │        │                │              │                            │        │
├──┼────┼────────┼───────┼──────────────┼────┤
│2   │溫徐鳳珠│7月11日下午6時41│湖口鄉中勢村吳│2千元（相當於一包海洛因的量 │        │
│    │        │分許            │厝7號之15被告 │，約0.9公克）               │        │
│    │        │                │2 人之租屋處  │                            │        │
│    │        ├────────┼───────┼──────────────┼────┤
│    │        │7月14日中午12時 │湖口鄉信勢國中│4千元（相當於2包海洛因的量，│        │
│    │        │許              │前            │約1.8公克）                 │        │
│    │        ├────────┼───────┼──────────────┼────┤
│    │        │7月17日下午某時 │湖口鄉○○路某│2千元（相當於1包海洛因的量，│於溫錦塘│
│    │        │許              │網路咖啡店內  │約0.9公克）（與溫錦塘共同購 │處計算金│
│    │        │                │              │買）                        │額。    │
│    │        ├────────┼───────┼──────────────┼────┤
│    │        │7月21日上午某時 │湖口鄉中勢村吳│2千元（相當於1包海洛因的量，│        │
│    │        │許              │厝7號之15被告 │約0.9公克）                 │        │
│    │        │                │2 人之租屋處  │                            │        │
│    │        ├────────┼───────┼──────────────┼────┤
│    │        │7月24日下午某時 │湖口鄉某不詳地│2千元（相當於1包海洛因的量，│        │
│    │        │許              │點            │約0.9公克）                 │        │
│    │        ├────────┼───────┼──────────────┼────┤
│    │        │7月27日晚上某時 │湖口鄉湖口火車│2千元（相當於1包海洛因的量，│        │
│    │        │許              │站附近        │約0.9公克）                 │        │
│    │        ├────────┼───────┼──────────────┼────┤
│    │        │7月29日下午5時許│湖口鄉中勢村吳│2千元（相當於1包海洛因的量，│        │
│    │        │                │厝7號之15被告 │約0.9公克）                 │        │
│    │        │                │2 人之租屋處  │                            │        │
│    │        ├────────┼───────┼──────────────┼────┤
│    │        │7月30日下午某時 │同上          │2千元（相當於1包海洛因的量，│        │
│    │        │許              │              │約0.9公克）                 │        │
│    │        ├────────┼───────┼──────────────┼────┤
│    │        │7月31日下午某時 │同上          │2千元（相當於1包海洛因的量，│        │
│    │        │許              │              │約0.9公克）                 │        │
│    │        ├────────┼───────┼──────────────┼────┤
│    │        │8月1日下午某時許│湖口鄉六家國中│2千元（相當於1包海洛因的量，│於溫錦塘│
│    │        │                │前            │約0.9公克）（與溫錦塘共同購 │處計算金│
│    │        │                │              │買）                        │額。    │
├──┼────┼────────┼───────┼──────────────┼────┤
│3   │溫錦塘  │7月2日至8月中旬 │湖口鄉中勢村吳│每次購買海洛因2千元（相當於 │        │
│    │        │某日間，購買5次 │厝7號之15被告 │1包海洛因的量，約0.9公克），│        │
│    │        │                │二人之租屋處外│5次共計1萬元。              │        │
│    │        │                │或湖口鄉○○路│                            │        │
│    │        │                │上之網路咖啡店│                            │        │
│    │        │                │、湖口鄉六家國│                            │        │
│    │        │                │中前等處      │                            │        │
├──┼────┼────────┼───────┼──────────────┼────┤
│小計│        │                │              │金額總數：共30000元。       │原審誤計│
│    │        │                │              │                            │為22000 │
│    │        │                │              │                            │元。    │
└──┴────┴────────┴───────┴──────────────┴────┘
明細表2：被告2 人共同販賣第2級毒品甲基安非他命明細
┌──┬────┬────────┬───────┬──────────────┬────┐
│編號│買受人  │時間（民國92年）│交付地點（新竹│販賣金額及數量              │備    註│
│    │        │                │縣）          │                            │        │
├──┼────┼────────┼───────┼──────────────┼────┤
│1   │李育槿  │3月5日下午7時許 │湖口鄉中勢村吳│4千元（相當於4包甲基安非他命│        │
│    │        │，販賣1次       │厝7號之15被告 │的量，約3.75公克）          │        │
│    │        │                │2 人之租屋處  │                            │        │
│    │        ├────────┼───────┼──────────────┼────┤
│    │        │7、8月間，先後販│同上          │3千元（相當於3包甲基安非他命│        │
│    │        │賣3次           │              │的量，約2.8公克）           │        │
│    │        │                │              ├──────────────┼────┤
│    │        │                │              │4千元（相當於4包甲基安非他命│        │
│    │        │                │              │的量，約3.75公克）          │        │
│    │        │                │              ├──────────────┼────┤
│    │        │                │              │6千元（相當於6包甲基安非他命│        │
│    │        │                │              │的量，約5.6公克）           │        │
├──┼────┼────────┼───────┼──────────────┼────┤
│2   │陳光世  │7月13日下午某時 │桃園縣楊梅鎮某│1千元（相當於0.5包甲基安非他│        │
│    │        │許              │處之水芙蓉餐廳│命的量，約0.9公克）         │        │
│    │        │                │附近          │                            │        │
│    │        ├────────┼───────┼──────────────┼────┤
│    │        │7月23日下午某時 │竹北市某處之江│1千元（相當於0.5包甲基安非他│        │
│    │        │許              │南飲食店附近  │命的量，約0.9公克）         │        │
├──┼────┼────────┼───────┼──────────────┼────┤
│小計│        │                │              │金額總數：19000元           │        │
└──┴────┴────────┴───────┴──────────────┴────┘
明細表3：被告2人共同轉讓第1級海洛因及第2級毒品甲基安非他
命明細
┌──┬─────┬───────┬───────┬──────────────┬────┐
│編號│受讓人    │時間（民國92年│轉讓毒品地點  │轉讓毒品名稱、數量          │備註    │
│    │          │）            │（新竹縣）    │                            │       │
├──┼─────┼───────┼───────┼──────────────┼────┤
│1   │盧俊孟    │5月底某日起至 │湖口鄉○○路某│轉讓摻有第1級毒品海洛因之香 │由被告莊│
│    │          │7、8月間，轉讓│加油站        │菸3、4根（數量不詳）        │淑惠交付│
│    │          │2次           ├───────┼──────────────┼────┤
│    │          │              │新豐鄉省道台1 │同上                        │由被告李│
│    │          │              │線旁          │                            │文唐交付│
├──┼─────┼───────┼───────┼──────────────┼────┤
│2   │陳盈潔    │92年7、8月間，│湖口鄉中勢村吳│轉讓摻有第1級毒品海洛因之香 │由被告莊│
│    │          │轉讓2次       │厝7號之15被告 │菸1、2根（數量不詳）        │淑惠交付│
│    │          │              │2 人之租屋處  │                            │        │
├──┼─────┼───────┼───────┼──────────────┼────┤
│3   │李育槿    │6月27日至8月10│湖口鄉中勢村吳│每次轉讓第2級毒品甲基安非他 │與被告2 │
│    │          │日間，轉讓10次│厝7號之15被告 │命之數量為0.3、0.4公克或約1 │人一同施│
│    │          │              │2 人之租屋處  │個米粒大小之量（俗稱「一泡」│用      │
│    │          │              │              │）不等，合計約3至4公克左右  │        │
└──┴─────┴───────┴───────┴──────────────┴────┘
